臺灣臺北地方法院刑事判決　　　　　　　96年度易字第1918號
　　公　訴　人　臺灣臺北地方法院檢察署檢察官
　　被　　　告　乙○○
上列被告因竊盜案件，經檢察官提起公訴（九十六年度偵字第一
二七八七號），本院判決如下：
    主  文
乙○○攜帶兇器竊盜，累犯，處有期徒刑捌月。扣案之鐵撬壹支
、鐵鎚壹把均沒收。
    事  實
一、乙○○於民國九十一年間，因施用第一級、第二級毒品案件
    ，經臺灣板橋地方法院以九十一年度訴字第一九五六號判決
    分別判處有期徒刑七月、三月，應執行有期徒刑九月確定，
    嗣於九十三年九月三十日執行完畢翌日出監。詎其仍不知悔
    改，竟意圖為自己不法之所有，於九十六年六月十一日凌晨
    四時三十分許，在臺北縣石碇鄉○○路一０六乙線「萬象橋
    」上，以其所有、客觀上足以危害人之生命、安全，足以為
    兇器使用之鐵撬一支、鐵鎚一把，將不鏽鋼製之洩水孔自水
    泥塊中分離拔出而竊取洩水孔共三個（屬公路總局第一區養
    護工程處景美工務段所管理維護），得手後欲離去之際，適
    警員行經上開地點而當場查獲，並扣得上開鐵撬一支、鐵鎚
    一把。
二、案經臺北縣政府警察局新店分局報告臺灣臺北地方法院檢察
    署檢察官偵查起訴。
    理  由
一、按被告以外之人於審判外之言詞或書面陳述，除法律有規定
    者外，不得作為證據，刑事訴訟法第一百五十九條第一項定
    有明文；復按被告以外之人於偵查中向檢察官所為之陳述，
    除顯有不可信之情況者外，得為證據，同法第一百五十九條
    之一第二項亦有規定；另按被告以外之人於審判外之陳述，
    雖不符前四條之規定，而經當事人於審判程序同意作為證據
    ，法院審酌該言詞陳述或書面陳述作成時之情況，認為適當
    者，亦得為證據；當事人、代理人或辯護人於法院調查證據
    時，知有第一百五十九條第一項不得為證據之情形，而未於
    言詞辯論終結前聲明異議者，視為有前項之同意；同法第一
    百五十九條之五規定甚明。本案據以認定被告乙○○犯罪事
    實之證據，除證人甲○○於偵查中向檢察官所為之陳述，業
    經具結且無顯不可信之情形存在，依刑事訴訟法第一百五十
    九條之一第二項規定，自具備證據能力；其餘之傳聞證據，
    因被告於本院言詞辯論終結前，均未對於證據能力聲明異議
    ，視為同意上開證據具備證據能力；本院審酌該等言詞陳述
    或書面陳述作成之情況，相關陳述人均未曾主張非出於任意
    性或不正取供，足信作成時之情況，應無違法或不當情事，
    因而認為適當，依刑事訴訟法第一百五十九條之五規定，該
    等言詞陳述或書面陳述，均具備證據能力而均得作為證據，
    合先敘明。
二、前揭事實，業據被告乙○○於本院審理時坦承不諱，核與證
    人即公路總局第一區養護工程處景美工務段所路面技工甲○
    ○於偵查中所為證述情節相符，且有贓物認領保管單一紙、
    現場照片十幀附卷可稽，並有扣案之鐵撬一支、鐵鎚一把可
    證，足認被告任意性自白核與事實相符。綜上，本件事證明
    確，被告犯行堪以認定，應依法論科。
三、按刑法第三百二十一條第一項第三款規定所謂之兇器，其種
    類並無限制，凡客觀上足對人之生命、身體、安全構成威脅
    ，具有危險性之兇器均屬之（最高法院七十九年臺上字第五
    二五三號判例可資參照），被告於本案所使用之鐵撬一支、
    鐵鎚一把，為鐵製物品，質地堅硬，為足以殺傷人生命、身
    體之器械，顯為具有危險性之兇器。故核被告所為，係犯刑
    法第三百二十一條第一項第三款之攜帶兇器加重竊盜罪。被
    告前於九十一年間，因犯施用第一級、第二級毒品案件經臺
    灣板橋地方法院以九十一年度訴字第一九五六號判決，分別
    判處有期徒刑七月、三月，應執行有期徒刑九月確定，嗣於
    九十三年九月三十日執行完畢翌日出監等情，有臺灣高等法
    院被告前案紀錄表一份在卷可憑，其於有期徒刑執行完畢後
    五年內故意再犯本案有期徒刑以上之罪，為累犯，應依刑法
    第四十七條第一項規定加重其刑。爰審酌被告正值壯年，竟
    不知勤勉上進，而為本案竊盜犯行，顯乏尊重他人財產權，
    破壞社會秩序，應予非難，惟其犯後坦承犯行，態度尚稱良
    好，兼衡其犯罪手段、目的、所得利益、所生危害等一切情
    狀，量處如主文所示之刑。扣案之鐵撬一支、鐵鎚一把，為
    被告所有供其犯本案加重竊盜罪所用之物，業據被告於本院
    審理時供陳明確，爰均依刑法第三十八條第一項第二款規定
    宣告沒收。
據上論斷，應依刑事訴訟法第二百八十四條之一、第二百九十九
條第一項前段，刑法第三百二十一條第一項第三款、第四十七條
第一項、第三十八條第一項第二款，判決如主文。
本案經檢察官陳清茂到庭執行職務。
中　　華　　民　　國　　96　　年　　9 　　月　　28　　日
        　　　　　　刑事第一庭　法  官  劉素如
上正本證明與原本無異。
如不服本判決，應於判決送達後10日內向本院提出上訴狀 (應抄
附繕本)。
                                書記官  陳育君
中　　華　　民　　國　　96　　年　　9 　　月　　28　　日
附錄本案論罪科刑法條：
中華民國刑法第321條
犯竊盜罪而有左列情形之一者，處6 月以上、5 年以下有期徒刑
：
一  於夜間侵入住宅或有人居住之建築物、船艦或隱匿其內而犯之者。
二  毀越門扇、牆垣或其他安全設備而犯之者。
三  攜帶兇器而犯之者。
四  結夥三人以上而犯之者。
五  乘火災、水災或其他災害之際而犯之者。
六  在車站或埠頭而犯之者。
前項之未遂犯罰之。
